---
title: "TAREA_QUARTO_BRYAN"
format: 
  html: 
    toc: true
    theme: united
    lang: es

---
# introdución
 A continuación se muestra un breve estudio de distintos graficos sobre la calidad del café creados con herramientas como ggplot2 y plotly entre otros.

# Carga de bibliotecas 
```{r}
#|code-fould: true
#|label: carga-biblioteca
#|warning: false
library(tidyverse)
library(plotly)
library(DT)
library(readr)
library(hrbrthemes)
library(ggthemes)
library(ggplot2)
library(scales)
library(stringr)
```

## Carga del archivo CSV de entrada en un dataframe

```{r}
#|code-fould: true
#|label: carga-csv
#|warning: false
#|message: false

library(readr)
library(DT)

datos_cafe <- read_csv(
  file = "C:/Users/C29172/Downloads/Tarea Quarto/coffee-quality.csv",
  col_types = cols(
    Country_of_Origin = col_character(),
    Variety = col_character(),
    Color = col_character(),
    Altitude = col_double(),
    Total_Cup_Points = col_double()
  ),
  show_col_types = FALSE
)

datatable(datos_cafe, options = list(
  pageLength = 5,
  language = list(url = '//cdn.datatables.net/plug-ins/1.10.11/i18n/Spanish.json')
))

```

## Historama de distribución total de Cup Points

```{r}
#|code-fould: true
#|label: carga-histograma
#|warning: false
#|message: false 

histograma_ggplot2 <- ggplot(datos_cafe, aes(x = Total_Cup_Points)) +
  geom_histogram(
    aes(
      text = paste0(
        "Puntajes de café (valor medio del rango): $", round(stat(x), 2), "\n",
        "Frecuencia: ", stat(count)
      ),
      y = after_stat(density) # argumento necesario para crear la curva KDE
    ),
    bins = 6
  ) +
  geom_density() +
  scale_y_continuous(labels = label_comma()) + # para formatear el eje y en notación decimal
  ggtitle("206 muestras de café") +
  xlab("Puntaje") +
  ylab("Frecuencias") +
  labs(subtitle = "Puntaje de 206 expertos de café", caption = "Fuente: coffee_data.org") +
  theme_economist()

histograma_ggplot2
```

## grafico de disperción de la calidad del café

```{r}
#|code-fould: true
#|label: carga-disperción 
#|warning: false
#|message: false 

grafico_dispersion <- ggplot(datos_cafe, aes(x = Altitude, y = Total_Cup_Points)) +
  geom_point(aes(
    text = paste0(
      "País: ", Country_of_Origin, "\n",
      "Altitud: ", round(Altitude, 2), "\n",
      "Puntaje total: ", round(Total_Cup_Points, 2), " puntos"
    )
  )) +
  geom_smooth(method = "lm") +
  ggtitle("Gráfico de dispersión de calidad del café") +
  xlab("Altitud") +
  ylab("Puntaje total") +
  labs(caption = "Fuente: coffee_data.org") +
  theme_economist()

# Convertir el gráfico a plotly
grafico_dispersion_plotly <- plotly::ggplotly(grafico_dispersion, tooltip = "text") %>%
  plotly::config(locale = 'es')

grafico_dispersion_plotly
```

## Gráfico de caja de distribución del PIB per cápita en 2007

```{r}
#|code-fould: true
#|label: carga-distribución
#|warning: false
#|message: false
 
grafico_caja_ggplot2 <-
  datos_cafe |>
    ggplot(aes(x= Color, y = Total_Cup_Points)) +
    geom_boxplot() +
    ggtitle("Distribución PIB per cápita en 2007") +
    ylab("PIB per cápita ($ EE.UU.)") +
    labs(subtitle = "Datos de 140 países", caption = "Fuente: coffe_data.org") +
    theme_economist()

# Gráfico de caja plotly
  ggplotly(grafico_caja_ggplot2) |> 
    config(locale = 'es')
```
